\mainmatter

# (PART) Commencer {-}

# Installation

Nous supposons que vous avez déjà installé R (https://www.r-project.org) [@R-base] et l'IDE RStudio (https://www.rstudio.com). RStudio n'est pas exigé mais recommandé, parce que cela peut faciliter le travail moyenne d'un utilisateur avec R markdown. Si vous n'avez pas encore installé l'IDE Rstudio, vous  en avez besoin de l'istaller Pandoc\index{Pandoc} (http://pandoc.org), de plus on n'a pas besoin d'installer Pandoc séparement paraceque cela est déjà inculber avec Rstudio. La prochaine concerne l'installation du package **rmarkdown** en R:

```{r eval=FALSE, tidy=FALSE}
# Installer provenant de CRAN
install.packages('rmarkdown')

# Ou si tu veux la version en développement,
# installer provenant de GitHub
if (!requireNamespace("devtools"))
  install.packages('devtools')
devtools::install_github('rstudio/rmarkdown')
```

Si vous voulez affichez des output en PDF, vous en avez besoin d'installer LaTeX. Pour les utilisateurs de R Markdown qui n'ont pas encore installé LaTex avant, nous vous recommandons  d'installer TinyTeX (https://yihui.name/tinytex/):

```{r eval=FALSE}
install.packages('tinytex')
tinytex::install_tinytex()  # installer TinyTeX
```

TinyTeX\index{TinyTeX} est syntax-coloré, portable, cross-platform, et facile à entreprendre la distribution LaTeX. Le package de companion en R **tinytex** [@R-tinytex]\index{tinytex} peut vous aider automatiquement à installer les packages absents en LaText lorsque la compilation en LaTeX ou  de Document en R Markdown  vers  PDF se réalisent, et aussi d'assurer le document LaTex qui est compilé pour un nombre correct de temps pour résoundre des cross-references. Si vous ne comprenez pas ce que ces choses veulent dire, vous devrait suivre probablement la recommandation d'installer TinyTeX, parceque ces détails de choses sont certains fois n'est pas digne de notre temps ou  de notre attention.

Avec le package **rmarkdown**, RStudio/Pandoc, et LaTeX, vous devrez capable de compiler la plupart des documents en  R Markdown. Dans certain cas, vous avez peut être besoin d'une autre package de logiciel, et nous allons les mentionner si c'est nécessaire.
